【裁判字號】    92,易,174
【裁判日期】    920325
【裁判案由】    違反毒品危害防制條例
【裁判全文】
臺灣新竹地方法院刑事判決                          九十二年度易字第一七四號
    公  訴  人  臺灣新竹地方法院檢察署檢察官
    被      告  甲○○
右列被告因違反毒品危害防制條例案件，經檢察官提起公訴（九十一年度毒偵字第一
三九○號），本院判決如左：
    主  文
甲○○施用第二級毒品，累犯，處有期徒刑捌月。
    事  實
一、甲○○前曾於民國八十九年間因違反毒品危害防制條例案件，經臺灣桃園地方法
    院於八十九年六月十五日以八十九年度易字第一○八六號刑事判決判處有期徒刑
    四月，於同年八月七日確定，並於九十年八月五日執行完畢。又其前曾於八十七
    年間因施用第二級毒品安非他命案件，經依臺灣板橋地方法院八十七年度毒聲字
    第二○一七號刑事裁定送勒戒處所觀察、勒戒後，認無繼續施用毒品之傾向，業
    經臺灣板橋地方法院檢察署檢察官於八十八年二月一日以八十八年度偵緝字第一
    七四號為不起訴處分確定。又於前開不起訴處分後五年內，其復因自八十八年五
    月初某日起至同年八月六日止，連續施用第二級毒品安非他命案件，經臺灣板橋
    地方法院檢察署檢察官聲請，經臺灣板橋地方法院以八十八年度毒聲字第五七七
    九號刑事裁定送勒戒處所觀察、勒戒，嗣經觀察、勒戒後，認有繼續施用毒品傾
    向，經臺灣板橋地方法院檢察署檢察官聲請，而經臺灣板橋地方法院於八十八年
    十一月二十五日以八十八年度毒聲字第七四八五號刑事裁定令入戒治處所施以強
    制戒治一年，因執行成效良好，經臺灣板橋地方法院檢察署檢察官聲請而經臺灣
    板橋地方法院以八十九年度毒聲字第三二一四刑事裁定停止戒治，所餘戒治期間
    付保護管束，嗣於八十九年十一月二十四日因未經撤銷保護管束而視為戒治期滿
    ，而其本次施用第二級毒品安非他命犯行，並經臺灣板橋地方法院檢察署檢察官
    以八十八年度毒偵字第五九九號提起公訴，經臺灣桃園地方法院於八十九年六月
    十五日以八十九年度易字第一○八六號刑事判決判處有期徒刑四月，如易科罰金
    ，以三百元折算一日，於八十九年八月七日確定。又甲○○復因於九十年三月十
    四日十二時二十分許往前回溯九十六小時內某時及九十年四月六日十時許，連續
    施用第二級毒品安非他命各一次之案件，經臺灣新竹地方法院檢察署檢察官聲請
    ，而經本院以九十年度毒聲字第八八七號刑事裁定令入戒治處所施以強制戒治一
    年，因執行成效良好，經臺灣新竹地方法院檢察署檢察官聲請而經本院以九十一
    年度毒聲字第三一七號刑事裁定停止戒治，所餘戒治期間付保護管束，嗣於九十
    一年八月七日因未經撤銷保護管束而視為戒治期滿。詎其仍不知悔改，竟基於施
    用第二級毒品安非他命之犯意，於九十一年九月十二日十九時零分許往前回溯九
    十六小時內某時，在不詳地點，以將安非他命放在玻璃球內用火燒烤，讓其溶化
    起煙霧，再以吸食器吸食所產生之煙霧之方式，施用第二級毒品安非他命一次。
    嗣於九十一年九月十二日十九時許經新竹縣警察局竹東分局採其尿液送驗結果呈
    安非他命陽性反應因而查獲（甲○○本次施用第二級毒品安非他命之犯行，另經
    臺灣新竹地方法院檢察署檢察官聲請，而經本院於九十二年二月十九日以九十二
    年度毒聲字第一二四號刑事裁定令入戒治處所施以強制戒治一年）。
二、案經新竹縣警察局竹東分局報請臺灣新竹地方法院檢察署檢察官偵查起訴。
    理  由
一、訊據被告甲○○矢口否認有何施用第二級毒品安非他命之犯行，辯稱：我確實沒
    有施用，才敢去警察局驗尿，也許我朋友在旁邊施用，我有吸到，可是我並沒有
    施用云云。經查：
    （一）本件被告因列管為毒品調驗人口而於九十一年九月十二日十九時零分許經
          新竹縣警察局竹東分局警員採集其尿液，該尿液經送昭信科技顧問股份有
          限公司檢驗結果，確呈安非他命陽性反應、甲基安非他命陽性反應等情，
          有該公司於九十一年九月二十六日所出具之濫用藥物陽性檢體檢驗報告及
          列管毒品人口尿液檢體採集送驗紀錄表各一份在卷足稽，而按甲基安非他
          命經口服投與後約百分之七十於二十四小時內自尿液中排出，約百分之九
          十於九十六小時內自尿液中排出，甲基安非他命之檢出與其投與方式、投
          與量、個人體質、採尿時間及檢測儀器之精密度等諸多因素有關，惟依上
          述資料推斷，最長不可能超過四日，有行政院衛生署藥物食品檢驗局八十
          一年二月八日（八一）藥檢壹字第００一一五六號函一紙附卷可參。是依
          上開說明，足見被告確有於如事實欄所述時間內施用第二級毒品安非他命
          之情事，應屬無疑。
    （二）次查，被告雖辯稱：也許朋友在旁邊施用，我有吸到，可是並沒有施用毒
          品云云，然安非他命之施用方式係為吸所燒烤出來之煙，而燒烤的煙本即
          會隨空氣流動，是以若非被告亦故意一同吸用達一定程度，則其尿液又豈
          會呈安非他命陽性反應？
    （三）再者，被告前曾於八十七年間因施用第二級毒品安非他命案件，經依臺灣
          板橋地方法院八十七年度毒聲字第二○一七號刑事裁定送勒戒處所觀察、
          勒戒後，認無繼續施用毒品之傾向，業經臺灣板橋地方法院檢察署檢察官
          於八十八年二月一日以八十八年度偵緝字第一七四號為不起訴處分確定。
          又於前開不起訴處分後五年內，其復因自八十八年五月初某日起至同年八
          月六日止，連續施用第二級毒品安非他命案件，經臺灣板橋地方法院檢察
          署檢察官聲請，經臺灣板橋地方法院以八十八年度毒聲字第五七七九號刑
          事裁定送勒戒處所觀察、勒戒，嗣經觀察、勒戒後，認有繼續施用毒品傾
          向，經臺灣板橋地方法院檢察署檢察官聲請，而經臺灣板橋地方法院於八
          十八年十一月二十五日以八十八年度毒聲字第七四八五號刑事裁定令入戒
          治處所施以強制戒治一年，因執行成效良好，經臺灣板橋地方法院檢察署
          檢察官聲請而經臺灣板橋地方法院以八十九年度毒聲字第三二一四刑事裁
          定停止戒治，所餘戒治期間付保護管束，嗣於八十九年十一月二十四日因
          未經撤銷保護管束而視為戒治期滿，而其本次施用第二級毒品安非他命犯
          行，並經臺灣板橋地方法院檢察署檢察官以八十八年度毒偵字第五九九號
          提起公訴，經臺灣桃園地方法院於八十九年六月十五日以八十九年度易字
          第一○八六號刑事判決判處有期徒刑四月，如易科罰金，以三百元折算一
          日，於八十九年八月七日確定。又被告復因於九十年三月十四日十二時二
          十分許往前回溯九十六小時內某時及九十年四月六日十時許，連續施用第
          二級毒品安非他命各一次之案件，經臺灣新竹地方法院檢察署檢察官聲請
          ，而經本院以九十年度毒聲字第八八七號刑事裁定令入戒治處所施以強制
          戒治一年，因執行成效良好，經臺灣新竹地方法院檢察署檢察官聲請而經
          本院以九十一年度毒聲字第三一七號刑事裁定停止戒治，所餘戒治期間付
          保護管束，嗣於九十一年八月七日因未經撤銷保護管束而視為戒治期滿之
          事實，亦有臺灣板橋地方法院檢察署八十八年度偵緝字第一七四號不起訴
          處分書、臺灣桃園地方法院八十九年度易字第一○八六號刑事判決、本院
          九十年度毒聲字第八八七號刑事裁定、九十年度易字第四六九號刑事判決
          、臺灣新竹地方法院檢察署刑案資料查註紀錄表、全國施用毒品案件紀錄
          表、受觀察勒戒人毒品及前科紀錄簡列表及臺灣高等法院被告全國前案紀
          錄表各一份等附卷可稽。
    綜合以上，被告確有基於施用第二級毒品安非他命之犯意，而於上揭時地施用第
    二級毒品安非他命之犯行無訛，被告所辯不足採信，本件事證明確，被告犯行洵
    堪認定，應予依法論科。
二、核被告甲○○所為，係犯毒品危害防制條例第十條第二項之施用第二級毒品罪。
    又其持有第二級毒品安非他命後進而施用，其持有第二級毒品安非他命之低度行
    為，應為施用之高度行為所吸收，爰不另論其持有第二級毒品罪。又被告前曾於
    八十九年間因違反毒品危害防制條例案件，經臺灣桃園地方法院於八十九年六月
    十五日以八十九年度易字第一○八六號刑事判決判處有期徒刑四月，於同年八月
    七日確定，並於九十年八月五日執行完畢等情，有臺灣新竹地方法院檢察署刑案
    資料查註紀錄表及臺灣高等法院被告全國前案紀錄表各一份在卷足參，其於五年
    以內再犯本件有期徒刑以上之罪，為累犯，應依刑法第四十七條規定加重其刑。
    爰審酌被告前曾於八十七年、八十八年及九十年間因施用毒品案件，而經二次觀
    察、勒戒及二次強制戒治，及經判處有期徒刑確定後並執行完畢，甫於九十一年
    八月七日因未經撤銷保護管束而視為戒治期滿之後，即於九十一年九月十二日十
    九時許往前回溯九十六小時內某時，再犯本件，顯然自制力薄弱，且犯後於本院
    審理時猶一再飾詞辯解，難認有悔悟之心，惟念其所為僅戕害自身身心健康，且
    犯罪手段、情節及所生危害均尚非重大等一切情狀，量處如主文所示之刑，以資
    懲儆。
據上論斷，應依刑事訴訟法第二百九十九條第一項前段，毒品危害防制條例第十條第
二項，刑法第十一條前段、第四十七條，判決如主文。
本案經檢察官邱朝智到庭執行職務。
中      華      民      國    九十二    年      三      月    二十五    日
                                    臺灣新竹地方法院刑事第二庭
                                            法  官  楊  惠  芬
右正本證明與原本無異。
如不服本判決，應於判決送達後十日內向本院提出上訴狀（應附繕本），上訴於臺灣
高等法院。
                                            書記官  鄭  明  枝
中      華      民      國    九十二    年      三      月    二十五    日
附錄本案論罪科刑法條全文：
毒品危害防制條例第十條第二項：
施用第二級毒品者，處三年以下有期徒刑。


司法院資訊處製作；財團法人民間司法改革基金會備份。
